# 求助陈版及各位大神，关联方交易问题

提问人：dotaauditor 时间：2016-12-06 10:50:11
背景：被审单位为零部件制造企业，A为集团母公司，下属多个子公司。集团业务均由A统一对外部客户B签订合同后，分包给各子公司。同时，A与各子公司签订合同，约定结算价格为A与B所签订合同价格的X%，X为60%~99%不等。 通过了解，X比例的制定原则是，A预计留给各子公司利润金额后，倒轧出该比例，并无任何采购流程，。 请教各位老师，这种操作模式是否存在风险？A通过X%调节个子公司利润，这种经营模式是否存在弊端？

回答人：chenyiwei
建议关注： 1 、税务上的关联交易特别纳税调整风险的考虑； 2 、如果这些子公司是非全资子公司，是否存在少数股东与母公司之间通过调节该X比例进行利润调节和利益输送的风险。